Inventaris van het archief van het Ministerie van Landbouw, Visserij en Voedselvoorziening: Regeringscommissariaat voor de Buitenlandse Agrarische Aangelegenheden (ReCoBAA), (1945) 1946-1950 (1951)
Nationaal Archief, Den Haag
- ONDERZOEK EN VOORLICHTING., C
  - ONDERZOEK., 1
    - IMPORTBEPALINGEN.
      - Veterinaire., VI
        - Stukken betreffende de veterinaire importbepalingen in het buitenland., 1946-1950; 1383-1400; 18 omslagen
          - Pakistan, 1948, 1395
          - Uruguay, 1947-1949, 1396
          - Verenigde Staten van Amerika, 1946-1950, 1397
          - Zuid-Afrika, 1946-1949, 1398
          - Zweden, 1947-1949, 1399
          - Zwitserland, 1947-1949, 1400
  - VOORLICHTING., 2
    - Stukken betreffende de deelname aan internationale landbouwtentoonstellingen in Nederland., 1947-1949; 1401-1403; 2 omslagen 1 stuk
      - Eindhoven, 1949, 1401
      - 's-Gravenhage, 1949, 1402
      - Utrecht, 1947, 1403; 1 stuk
    - Stukken betreffende de deelname aan internationale landbouwtentoonstellingen in het buitenland., 1946-1949; 1404-1409; 4 omslagen 2 stukken
      - België, 1948-1949, 1404
      - Noorwegen, 1947, 1405; 1 stuk
      - Oostenrijk, 1948, 1406; 1 stuk
      - Polen, 1949, 1407
      - Zweden, 1946, 1408
      - Zwitserland, 1949, 1409
- HANDELS- EN BETALINGSVERKEER., D
  - HANDELSVERKEER., 1
    - Stukken betreffende de coördinatie van het handelsverkeer, en de onderhandelingen over een handelsverdrag van Nederland met het buitenland., 1945-1951; 1410-1542; 133 omslagen
      - Afrika, 1945-1946, 1410
      - Amerika, Centraal, 1945, 1411
      - Amerika, Zuid, 1945-1947, 1412
      - Argentinië. 1945-1950, 1413-1416
        - 21-09-1945 t/m 20-12-1946, 1413
        - 05-01-1947 t/m 23-12-1947, 1414
        - 09-01-1948 t/m 31-03-1948, 1415
        - 01-04-1948 t/m 16-11-1950, 1416
      - Australië, 1947-1950, 1417
      - België en Luxemburg. 1945-1949, 1418-1422
        - 21-09-1945 t/m 30-09-1946, 1418
        - 01-10-1946 t/m 30-04-1947, 1419
        - 02-05-1947 t/m 31-12-1947, 1420
        - 07-01-1948 t/m 27-11-1948, 1421
        - 13-01-1949 t/m 24-09-1949, 1422
      - Brazilië, 1946-1949, 1423
      - Bulgarije, 1947-1950, 1424
      - Canada. 1945-1949, 1425-1426
        - 12-09-1945 t/m 28-09-1946, 1425
        - 05-10-1946 t/m 25-11-1949, 1426
      - Chili, 1947-1948, 1427
      - China, 1946-1948, 1428
      - Columbia, 1948-1950, 1429
      - Denemarken. 1945-1948, 1430-1434
        - 06-09-1945 t/m 30-03-1946, 1430
        - 09-04-1946 t/m 24-12-1946, 1431
        - 03-01-1947 t/m 12-12-1947, 1432
        - 22-01-1948 t/m 25-03-1948, 1433
        - 03-04-1948 t/m 15-09-1948, 1434
      - Duitsland (Oostelijke zone), 1947-1949, 1435
      - Duitsland (Westelijke zone). 1946-1949, 1436-1442
        - 04-01-1946 t/m 28-06-1946, 1436
        - 03-07-1946 t/m 24-12-1946, 1437
        - 04-01-1947 t/m 31-12-1947, 1438
        - 02-01-1948 t/m 21-07-1948, 1439
        - 04-08-1948 t/m 29-12-1948, 1440
        - 04-01-1949 t/m 27-07-1949, 1441
        - 02-08-1949 t/m 14-11-1949, 1442
      - Egypte, 1947-1951, 1443
      - Engeland. 1945-1950, 1444-1455
        - 08-09-1945 t/m 29-05-1946, 1444
        - 06-06-1946 t/m 25-10-1946, 1445
        - 04-11-1946 t/m 31-01-1947, 1446
        - 02-01-1947 t/m 19-07-1947, 1447
        - 14-08-1947 t/m 31-12-1947, 1448
        - 02-01-1948 t/m 28-02-1948, 1449
        - 03-03-1948 t/m 30-10-1948, 1450
        - 02-11-1948 t/m 31-05-1949, 1451
        - 08-06-1949 t/m 27-07-1949, 1452
        - 01-08-1949 t/m 30-12-1949, 1453
        - 02-01-1950 t/m 31-03-1950, 1454
        - 03-04-1950 t/m 31-08-1950, 1455
      - Equador, 1947, 1456
      - Ethiopië, 1947-1950, 1457
      - Finland. 1945-1950, 1458-1460
        - 03-12-1945 t/m 20-12-1946, 1458
        - 16-01-1947 t/m 20-01-1948, 1459
        - 06-04-1948 t/m 06-05-1950, 1460
      - Frankrijk. 1945-1950, 1461-1469
        - 25-09-1945 t/m 29-03-1946, 1461
        - 02-04-1946 t/m 30-08-1946, 1462
        - 03-09-1946 t/m 24-12-1946, 1463
        - 02-01-1947 t/m 28-07-1947, 1464
        - 05-08-1947 t/m 31-12-1947, 1465
        - 02-01-1948 t/m 28-04-1948, 1466
        - 01-05-1948 t/m 31-08-1948, 1467
        - 02-09-1948 t/m 31-12-1948, 1468
        - 05-01-1949 t/m 15-12-1950, 1469
      - Griekenland, 1946-1950, 1470
      - Hongarije. 1947-1949, 1471-1473
        - 16-11-1946 t/m 14-12-1947, 1471
        - 13-01-1948 t/m 31-10-1948, 1472
        - 09-11-1948 t/m 23-12-1949, 1473
      - Hong Kong, 1946-1948, 1474
      - Ierland. 1945-1949, 1475-1477
        - 12-09-1945 t/m 30-12-1947, 1475
        - 09-01-1948 t/m 23-06-1948, 1476
        - 01-07-1948 t/m 15-06-1949, 1477
      - Indonesië. 1945-1949, 1478-1483
        - 09-10-1945 t/m 29-06-1946, 1478
        - 03-07-1946 t/m 30-08-1946, 1479
        - 03-09-1946 t/m 31-12-1946, 1480
        - 02-01-1947 t/m 31-12-1947, 1481
        - 06-01-1948 t/m 01-09-1948, 1482
        - 14-09-1948 t/m 01-07-1949, 1483
      - Irak, 1947, 1484
      - Iran, 1947, 1485
      - Israël. 1945-1949, 1486-1487
        - 02-07-1945 t/m 27-10-1948, 1486
        - 05-11-1948 t/m 28-12-1949, 1487
      - Italië. 1945-1950, 1488-1491
        - 07-11-1945 t/m 20-12-1946, 1488
        - 24-02-1947 t/m 27-08-1947, 1489
        - 03-09-1947 t/m 30-04-1948, 1490
        - 04-05-1948 t/m 11-05-1950, 1491
      - Japan, 1946-1950, 1492
      - Joegoslavië. 1946-1949, 1493-1494
        - 03-07-1946 t/m 23-12-1947, 1493
        - 23-01-1948 t/m 09-11-1949, 1494
      - Maleisië, 1947-1950, 1495
      - Mexico, 1947-1950, 1496
      - Noorwegen. 1945-1949, 1497-1499
        - 12-10-1945 t/m 23-12-1946, 1497
        - 03-01-1947 t/m 31-12-1947, 1498
        - 08-01-1948 t/m 26-02-1949, 1499
      - Oostenrijk, 1946-1950, 1500
      - Philippijnen, 1947-1950, 1501
      - Polen. 1945-1948, 1502-1504
        - 08-12-1945 t/m 19-12-1946, 1502
        - 04-01-1947 t/m 08-12-1947, 1503
        - 06-01-1948 t/m 30-11-1948, 1504
      - Portugal, 1945-1950, 1505
      - Roemenië, 1947, 1506
      - Spanje. 1945-1949, 1507-1511
        - 27-09-1945 t/m 22-06-1946, 1507
        - 05-07-1946 t/m 31-12-1946, 1508
        - 10-03-1946 t/m 21-09-1948, 1509
        - 03-10-1947 t/m 21-06-1948, 1510
        - 20-07-1948 t/m 17-11-1949, 1511
      - Suriname. 1946-1948, 1512-1513
        - 09-01-1946 t/m 27-10-1948, 1512
        - 02-11-1948 t/m 14-12-1948, 1513
      - Thailand, 1946-1947, 1514
      - Tsjechoslowakije. 1945-1950, 1515-1522
        - 09-05-1945 t/m 24-08-1946, 1515
        - 09-09-1946 t/m 20-12-1946, 1516
        - 15-01-1947 t/m 29-08-1947, 1517
        - 04-09-1947 t/m 30-03-1948, 1518
        - 03-04-1948 t/m 28-08-1948, 1519
        - 02-09-1948 t/m 21-09-1948, 1520
        - 27-09-1948 t/m 11-11-1949, 1521
        - 12-01-1950 t/m 03-11-1950, 1522
      - Turkije, 1946-1950, 1523
      - Uruguay, 1946-1950, 1524
      - Venezuela, 1948, 1525
      - Verenigde Staten van Amerika. 1945-1949, 1526-1530
        - 06-09-1945 t/m 14-03-1946, 1526
        - 01-04-1946 t/m 24-07-1946, 1527
        - 01-08-1946 t/m 12-12-1946, 1528
        - 10-01-1947 t/m 10-06-1948, 1529
        - 02-02-1949 t/m 08-12-1949, 1530
      - IJsland, 1946-1951, 1531
      - Zuid-Afrika, 1947-1950, 1532
      - Zweden. 1945-1951, 1533-1535
        - 17-10-1945 t/m 27-09-1946, 1533
        - 01-10-1947 t/m 19-04-1948, 1534
        - 08-01-1948 t/m 28-05-1951, 1535
      - Zwitserland. 1945-1950, 1536-1542
        - 07-09-1945 t/m 26-06-1946, 1536
        - 01-07-1946 t/m 27-09-1946, 1537
        - 14-10-1946 t/m 11-12-1946, 1538
        - 08-01-1948 t/m 08-03-1948, 1539
        - 01-04-1948 t/m 26-07-1948, 1540
        - 05-08-1948 t/m 30-03-1949, 1541
        - 04-04-1949 t/m 27-11-1950, 1542
    - Stukken betreffende de coördinatie van het handelsverkeer in samenwerking met derden., 1946-1950; 1543-1548; 6 omslagen
      - Nederlandse Militaire Missie in Duitsland. 1946-1950, 1543-1546
        - 01-10-1946 t/m 31-07-1947, 1543
        - 06-08-1947 t/m 31-12-1947, 1544
        - 02-01-1948 t/m 15-12-1948, 1545
        - 07-01-1949 t/m 01-08-1950, 1546
      - Coördinatie College Nederland Indonesië. 1947-1948, 1547-1548
        - 17-05-1947 t/m 28-08-1948, 1547
        - 03-09-1948 t/m 12-10-1948, 1548
    - Stukken betreffende het handelsverkeer en de handelsverdragen van het buitenland., 1946-1951; 1549-1669; 115 omslagen 6 stukken
      - Australië met India, 1948, 1549; 1 stuk
      - België en Luxemburg met andere landen. 1947-1950, 1550-1551
        - Maleisië, 1948-1950, 1550
        - Oostenrijk, 1947, 1551
      - Brazilië met andere landen. 1946-1950, 1552-1555
        - Chili, 1947, 1552
        - Engeland, 1948-1949, 1553
        - Joegoslavië, 1950, 1554
        - Tsjechoslowakije, 1946, 1555
      - Canada met andere landen. 1947-1949, 1556-1559
        - Engeland, 1947-1949, 1556
        - India, 1947, 1557
        - Noorwegen, 1947, 1558
        - Spanje, 1946, 1559; 1 stuk
      - Bulgarije met andere landen. 1946-1947, 1560-1561
        - Zweden, 1947, 1560
        - Zwitserland, 1946, 1561
      - Chili met Portugal, 1950, 1562
      - Denemarken met andere landen. 1946-1950, 1563-1579
        - Duitsland (Oostelijke zone), 1948, 1563
        - Duitsland (Westelijke zone), 1948-1949, 1564
        - Engeland, 1946-1949, 1565
        - Finland, 1946-1949, 1566
        - Frankrijk, 1948-1949, 1567
        - Griekenland, 1949, 1568
        - Hongarije, 1947-1949, 1569
        - Indonesië, 1948, 1570
        - Italië, 1947-1948, 1571
        - Noorwegen, 1948-1949, 1572
        - Polen, 1946-1947, 1573
        - Rusland, 1946-1949, 1574
        - Spanje, 1947-1949, 1575
        - Tsjechoslowakije, 1947-1948, 1576
        - IJsland, 1948, 1577
        - Zweden, 1947-1950, 1578
        - Zwitserland, 1947-1949, 1579
      - Duitsland (Oostelijke zone) met andere landen. 1947-1948, 1580-1581
        - Noorwegen, 1947, 1580
        - Zweden, 1947-1948, 1581
      - Duitsland (Westelijke zone) met andere landen. 1946-1950, 1582-1594
        - Frankrijk, 1947-1950, 1582
        - Griekenland, 1948, 1583
        - Hongarije, 1947, 1584
        - Ierland, 1948, 1585
        - Italië, 1946-1948, 1586
        - Oostenrijk, 1949-1950, 1587
        - Polen, 1947-1948, 1588
        - Portugal, 1949, 1589
        - Spanje, 1949, 1590
        - Suriname, 1949, 1591
        - Turkije, 1948, 1592
        - Zweden, 1947-1949, 1593
        - Zwitserland, 1947, 1594; 1 stuk
      - Egypte met andere landen. 1947-1950, 1595-1603
        - Engeland, 1947-1949, 1595
        - Hongarije, 1947-1950, 1596
        - India, 1949, 1597; 1 stuk
        - Joegoslavië, 1949, 1598
        - Pakistan, 1949, 1599
        - Polen, 1949-1950, 1600
        - Rusland, 1948-1949, 1601
        - Saoedi-Arabië, 1949, 1602
        - Zweden, 1949, 1603
      - Engeland met andere landen. 1947-1950, 1604-1615
        - Frankrijk, 1947-1950, 1604
        - Hongarije, 1948-1949, 1605
        - Ierland, 1947-1950, 1606
        - Indonesië, 1948-1950, 1607
        - Israël, 1949, 1608
        - Italië, 1947-1949, 1609
        - Joegoslavië, 1948-1949, 1610
        - Polen, 1949, 1611
        - Portugal, 1948, 1612
        - Rusland, 1948, 1613
        - Zweden, 1948-1949, 1614
        - Zwitserland, 1949, 1615
      - Finland met Joegoslavië, 1949, 1616
      - Frankrijk met andere landen. 1946-1951, 1617-1626
        - Griekenland, 1948, 1617; 1 stuk
        - Ierland, 1948-1949, 1618
        - Italië, 1947-1951, 1619
        - Noorwegen, 1948-1950, 1620
        - Portugal, 1948-1950, 1621
        - Spanje, 1948-1949, 1622
        - Tsjechoslowakije, 1946-1950, 1623
        - Uruguay, 1950, 1624
        - Zweden, 1947-1951, 1625
        - Zwitserland, 1947-1950, 1626
      - Griekenland met Spanje, 1950, 1627
      - Ierland met andere landen. 1946-1948, 1628-1629
        - Spanje, 1947-1948, 1628
        - Zweden, 1946-1947, 1629
      - Israël met Joegoslavië, 1949, 1630
      - Italië met andere landen. 1949-1950, 1631-1634
        - Joegoslavië, 1949-1950, 1631
        - Libanon, 1949, 1632
        - Noorwegen, 1949, 1633; 1 stuk
        - Oostenrijk, 1949, 1634
      - Joegoslavië met andere landen. 1948-1951, 1635-1641
        - Mexico, 1950, 1635
        - Oostenrijk, 1949-1951, 1636
        - Peru, 1950, 1637
        - Turkije, 1950, 1638
        - Uruguay, 1950, 1639
        - Zweden, 1949-1950, 1640
        - Zwitserland, 1948-1950, 1641
      - Noorwegen met Rusland, 1948, 1642
      - Nieuw-Zeeland, 1949, 1643
      - Oostenrijk met andere landen. 1949-1950, 1644-1647
        - Polen, 1949-1950, 1644
        - Tsjechoslowakije, 1949-1950, 1645
        - Turkije, 1949, 1646
        - Zwitserland, 1949-1950, 1647
      - Roemenië met andere landen. 1946-1947, 1648-1649
        - Rusland, 1947, 1648
        - Zwitserland, 1946, 1649
      - Rusland met IJsland, 1946, 1650
      - Spanje met andere landen. 1946-1950, 1651-1655
        - Cuba, 1948, 1651
        - Italië, 1947-1950, 1652
        - Turkije, 1948, 1653
        - Zweden, 1946-1947, 1654
        - Zwitserland, 1947-1949, 1655
      - Tsjechoslowakije met andere landen. 1947-1949, 1656-1657
        - Turkije, 1947, 1656
        - Zweden, 1947-1949, 1657
      - Verenigde Staten van Amerika met andere landen. 1946-1948, 1658-1660
        - Argentinië, 1946-1948, 1658
        - Portugal, 1948, 1659
        - Zweden, 1947-1948, 1660
      - Zuid-Afrika met Rhodesië, 1947, 1661
      - Zweden met andere landen. 1947-1950, 1662-1668
        - Hongarije, 1947, 1662
        - Italië, 1948, 1663
        - Japan, 1949, 1664
        - Oostenrijk, 1948-1949, 1665
        - Turkije, 1948, 1666
        - IJsland, 1948, 1667
        - Zwitserland, 1948-1950, 1668
      - Zwitserland met Italië, 1947-1950, 1669
  - BETALINGSVERKEER., 2
    - Stukken betreffende de coördinatie van het betalingsverkeer bij transacties van Nederland met het buitenland., 1946-1949; 1670-1689; 16 omslagen 4 stukken
      - Argentinië, 1948, 1670
      - België en Luxemburg, 1947-1948, 1671
      - Brazilië, 1947-1949, 1672
      - Chili, 1947-1949, 1673
      - Cuba, 1949, 1674; 1 stuk
      - Curaçao, 1948, 1675
      - Duitsland (Westelijke Geallieerde zone), 1946-1949, 1676; 1 stuk
      - Engeland, 1947-1948, 1677
      - Frankrijk, 1949, 1678
      - Franse Koloniën, 1949, 1679
      - Indonesië, 1949, 1680
      - Iran, 1948, 1681; 1 stuk
      - Italië, 1946-1948, 1682
      - Libanon, 1947-1949, 1683
      - Paraquay, 1949, 1684
      - Spanje, 1948, 1685
      - Suriname, 1948-1949, 1686
      - Syrië, 1948-1949, 1687
      - Tsjechoslowakije, 1949, 1688; 1 stuk
      - Uruguay, 1948-1949, 1689
    - Stukken betreffende het betalingsverkeer van het buitenland., 1947-1949; 1690-1691; 2 omslagen
      - Duitsland met Scandinavische landen, 1947, 1690
      - Engeland met Egypte, 1948-1949, 1691
- INTERNATIONALE ORGANISATIES., E
  - ALGEMEEN., I
    - Halfjaarlijkse overzichten van de afdeling Buitenlandse Betrekkingen, inzake de deelname aan internationale organisaties., 1947-1948; 1692-1694; 3 omslagen
      - 2e halfjaar, 1947, 1692
      - 1e halfjaar, 1948, 1693
      - 2e halfjaar, 1948, 1694
  - COMBINED FOOD BOARD., II
    - Stukken betreffende werkzaamheden van de Combined Food Board., 1945-1946; 1695; 1 omslag
  - EUROPESE DOUANE-UNIE., III
    - Rapport inzake de doelstelling van een Europese Douane-Unie, doorslag., 1947; 1696; 1 stuk
    - Verslagen van de afdeling Buitenlandse Betrekkingen van besprekingen van de studiegroep., 1947-1948; 1697; 1 omslag
  - INTERNATIONALE FEDERATIE VAN LANDBOUWPRODUCENTEN (I.F.A.P.)., IV
    - Maandverslagen., 1949-1950; 1698; 1 omslag
    - Stukken betreffende de jaarlijkse conferenties., 1947-1949; 1699-1701; 3 omslagen
      - 1e conferentie te Scheveningen, 1947, 1699
      - 2e conferentie te Parijs, 1948, 1700
      - 3e conferentie te Guelph, 1949, 1701
    - Verslagen van tuinbouwconferenties., 1948-1949; 1702; 1 omslag
  - INTERNATIONAAL LANDBOUW-INSTITUUT., V
    - Stukken betreffende de internationale erkenning van de commissie voor tuinbouwcongressen., 1946-1948; 1703; 1 omslag
    - Stukken betreffende de opheffing van het instituut., 1946-1950; 1704-1705; 2 omslagen
      - 1946, 1704
      - 1947-1950, 1705
  - INTERNATIONALE NOOD VOEDSEL RAAD (I.E.F.C.)., VI
    - Nota aan de Minister inzake de benoeming van een vertegenwoordiger door de afdeling Buitenlandse Betrekkingen in de I.E.F.C., doorslag., 1946; 1706; 1 stuk
    - Verslagen van vergaderingen van de Raad., 1946-1947; 1707-1709; 3 omslagen
      - 09-07-1946 t/m 14-11-1946, 1707
      - 23-01-1947 t/m 10-04-1947, 1708
      - 02-05-1947 t/m 15-12-1947, 1709
    - Verslagen van vergaderingen van commissies., 1946-1949; 1710-1716; 7 omslagen
      - Cacao Committee, 1946-1947, 1710
      - Committee on Fats and Oils. 1946-1949, 1711-1713
        - 28-05-1946 t/m 21-07-1947, 1711
        - 22-07-1947 t/m 08-06-1948, 1712
        - 09-06-1948 t/m 24-01-1949, 1713
      - Committee on Meat and Meat products, 1946-1947, 1714
      - Committee on Rice, 1946, 1715
      - Committee on Sugar, 1947, 1716
  - INTERNATIONALE SUIKER RAAD (I.S.C.)., VII
    - Stukken betreffende de coördinatie bij de uitvoering van werkzaamheden., 1946-1950; 1717-1719; 3 omslagen
      - 14-06-1946 t/m 28-12-1948, 1717
      - 04-08-1949 t/m 08-05-1950, 1718
      - 03-07-1950 t/m 28-10-1950, 1719
    - Verslagen van werkzaamheden van de Raad., 1946-1950; 1720-1726; 7 omslagen
      - Documentennummers SC 20/41 t/m 20/52., 1720
      - Documentennummers SC 20/53 t/m 20/60., 1721
      - Documentennummers SC 20/61 t/m 20/68., 1722
      - Documentennummers SC 309 t/m 329., 1723
      - Documentennummers SC 331 t/m 370., 1724
      - Documentennummers SC 375 t/m 430., 1725
      - Documentennummers SC 431 t/m 464., 1726
  - INTERNATIONALE TARWE RAAD (I.W.C.)., VIII
    - Stukken betreffende de Internationale Tarwe Overeenkomst., 1947-1950; 1727-1734; 8 omslagen
      - Coördinatie van werkzaamheden bij de totstandkoming. 1947-1949, 1727-1730
        - 07-07-1947 t/m 08-07-1948, 1727
        - 13-04-1949 t/m 30-06-1949, 1728
        - 19-08-1949 t/m 29-10-1949, 1729
        - 01-11-1949 t/m 29-12-1949, 1730
      - Goedkeuring en inwerkingtreding van de overeenkomst. 1948-1950, 1731-1732
        - 07-05-1948 t/m 17-06-1948, 1731
        - 17-04-1949 t/m 20-10-1950, 1732
      - Toelating van derden. 1949-1950, 1733-1734
        - Duitsland en Japan., 1733
        - Indonesië., 1734
    - Stukken betreffende de aanwijzing van een Nederlandse vertegenwoordiger., 1946; 1735; 1 omslag
    - Stukken betreffende de uitvoering van de Internationale Tarweovereenkomst (Wheat Convention)., 1946-1950; 1736-1741
      - juli 1946-1947, 1736
      - 1948, 1737
      - 1949, 1738
      - 1949, 1739
      - 1949, 1740
      - 1948-1950, 1741
    - Verslagen van Internationale Tarweconferenties., 1947-1949; 1742-1756; 15 omslagen
      - Conferentie te Londen d.d. 18 maart 1947, 1742-1745
        - 16-01-1947 t/m 21-03-1947, 1742
        - 24-03-1947 t/m 31-03-1947, 1743
        - 01-04-1947 t/m 15-04-1947, 1744
        - 16-04-1947 t/m 19-05-1947, 1745
      - Conferentie te Washington d.d. 18 april 1948 1948-1949, 1746-1754
        - Documentennummers 01-28., 1746
        - Documentennummers 29-42., 1747
        - Documentennummers 43-55., 1748
        - Documentennummers 56-74., 1749
        - Documentennummers 75-81., 1750
        - Documentennummers 83-91., 1751
        - Documentennummers 92-114., 1752
        - Documentennummers 115-124., 1753
        - Documentennummers 125-137., 1754
      - Stukken betreffende de Nederlandse delegatie. 1949, 1755-1756; 2 omslagen
        - Instructies., 1755
        - Verslagen., 1756
    - Stukken betreffende de conferenties van de Raad., 1949-1950; 1757-1763; 7 omslagen
      - 1e zitting te Washington d.d. 6-9 juli 1949, 1757-1759
        - Documentennummers 01-05., 1757
        - Documentennummers 06-11., 1758
        - Documentennummers 12-19., 1759
      - 2e zitting te Londen d.d. 1 november 1949 t/m 15 maart 1950, 1760-1762
        - Documentennummers 03-09., 1760
        - Documentennummers 06-11., 1761
        - Documentennummers 12-19., 1762
      - 3e zitting te Londen d.d., 19-23 juni 1950, 1763
    - Verslagen van vergaderingen van commissies., 1946-1950; 1764-1788; 27 omslagen
      - Executive Committee. 1949-1950, 1764-1781
        - Juli 1949, 1764
        - Augustus 1949, 1765
        - September 1949, 1766
        - Oktober 1949, 1767
        - November 1949, 1768
        - December 1949, 1769
        - Januari 1950, 1770
        - Februari 1950, 1771
        - Maart 1950, 1772
        - April 1950, 1773
        - Mei 1950, 1774
        - Juni 1950, 1775
        - Juli 1950, 1776
        - Augustus 1950, 1777
        - September 1950, 1778
        - Oktober 1950, 1779
        - November 1950, 1780
        - December 1950, 1781
      - Preparatory Committee. 1946-1949, 1782-1783; 2 omslagen
        - 17-10-1946 t/m 04-12-1948, 1782
        - 24-06-1949 t/m 27-06-1949, 1783
      - Whole, Committee on the. 1949, 1784-1788; 5 omslagen
        - Documentennummers 63-80., 1784
        - Documentennummers 81-86., 1785
        - Documentennummers 87-100., 1786
        - Documentennummers 101-115., 1787
        - Documentennummers 116-130., 1788
    - Rapporten van aan- en verkopen van tarwe., 1950; 1789-1790; 2 omslagen
      - 02-01-1950 t/m 29-04-1950, 1789
      - 02-05-1950 t/m 30-09-1950, 1790
  - MARSHALLPLAN (E.H.P.)., IX
    - Stukken betreffende de coördinatie bij de uitvoering van werkzaamheden in het kader van het Marshallplan., 1947-1949; 1791-1815; 25 omslagen
      - 01-07-1947 t/m 27-09-1947, 1791
      - 04-10-1947 t/m 23-12-1947, 1792
      - 04-01-1948 t/m 31-03-1948, 1793
      - 02-04-1948 t/m 30-03-1948, 1794
      - 03-05-1948 t/m 31-05-1948, 1795
      - 01-06-1948 t/m 29-06-1948, 1796
      - 02-07-1948 t/m 28-07-1948, 1797
      - 02-08-1948 t/m 31-08-1948, 1798
      - 01-09-1948 t/m 15-09-1948, 1799
      - 16-09-1948 t/m 30-09-1948, 1800
      - 01-10-1948 t/m 30-10-1948, 1801
      - 01-11-1948 t/m 15-11-1948, 1802
      - 16-11-1948 t/m 30-11-1948, 1803
      - 01-12-1948 t/m 15-12-1948, 1804
      - 16-12-1948 t/m 31-12-1948, 1805
      - 01-01-1949 t/m 31-01-1949, 1806
      - 01-02-1949 t/m 28-02-1949, 1807
      - 01-03-1949 t/m 15-03-1949, 1808
      - 16-03-1949 t/m 31-03-1949, 1809
      - 01-04-1949 t/m 15-04-1949, 1810
      - 16-04-1949 t/m 30-04-1949, 1811
      - 02-05-1949 t/m 15-05-1949, 1812
      - 16-05-1949 t/m 31-05-1949, 1813
      - 01-06-1949 t/m 15-06-1949, 1814
      - 16-06-1949 t/m 30-06-1949, 1815